臺灣高雄地方法院刑事判決　　　　　　　100年度易字第158號
公　訴　人　臺灣高雄地方法院檢察署檢察官
被　　　告　李國弘
選任辯護人　楊水柱律師
上列被告因毀棄損壞等案件，經檢察官提起公訴（99年度調偵字
第59號），本院判決如下：
    主  文
李國弘犯恐嚇危害安全罪，處拘役貳拾日，如易科罰金，以新臺
幣壹仟元折算壹日。緩刑貳年。
其餘被訴部分公訴不受理。
    事  實
一、緣李國弘與陳碧見均為漢泰大樓之住戶，茲於民國98年6 月
    7 日下午8 時許，李國弘因要求陳碧見開啟陳碧見住家牆壁
    上位於電梯與樓梯間之氣窗（性質為公共設施，但由陳碧見
    管領）乙事，李國弘與陳碧見無法達成共識，李國弘竟基於
    恐嚇危害安全之犯意，至漢泰大樓門牌址為高雄市○○路
    106 號6 樓之陳碧見住處大門口，向李碧見恫稱：「你如果
    再不把窗戶打開，我就要將窗戶打破」等語，以此加害財產
    、自由之事恐嚇陳碧見，致生危害於安全，嗣經陳碧見報警
    ，始悉上情。
二、案經陳碧見訴由高雄市政府警察局三民第二分局移送臺灣高
    雄地方法院檢察署檢察官偵查起訴。
    理  由
壹、證據能力部分：
    按「被告以外之人於審判外之陳述，雖不符前四條之規定，
    而經當事人於審判程序同意作為證據，法院審酌該言詞陳述
    或書面陳述作成時之情況，認為適當者，亦得為證據。當事
    人、代理人或辯護人於法院調查證據時，知有第159 條第1
    項不得為證據之情形，而未於言詞辯論終結前聲明異議者，
    視為有前項之同意」，刑事訴訟法第159 條之5 定有明文。
    又當事人、代理人或辯護人於調查證據時，知有本法第159
    條之5 第1 項不得為證據之情形，卻表示「對於證據調查無
    異議」、「沒有意見」等意思，而未於言詞辯論終結前聲明
    異議者，應視為已有將該等傳聞證據採為證據之同意（參見
    該條之立法理由）。本件辯護人及被告於本院準備程序時雖
    爭執證人陳碧見、林晏禎、劉義雄等人證述之證據能力，但
    於本院言詞辯論時捨棄對於上揭證人之詰問並對於犯罪事實
    坦承不諱，就本判決所引用各項證據（含傳聞證據、非傳聞
    證據及符合法定傳聞法則例外之證據）之證據能力，於言詞
    辯論時，檢察官、辯護人及被告對於卷附具有傳聞證據性質
    之證據，既均已知其情，均未聲明異議，本院認該具有傳聞
    證據性質之證據，並無任何違法取證之不適當情形，以之作
    為證據使用係屬適當，自得採為認定被告犯罪事實之證據。
貳、有罪部分：
一、訊據被告李國弘對於上揭恐嚇危害安全之事實於本院審理時
    坦承不諱，核與證人陳碧見、林晏禎、劉義雄於警詢、偵查
    中證述之情節相符，並有高雄市政府工務局98年6 月15日高
    市工務建字第0980020149號函文、99年12月8 日高市工務建
    字第0990051033號函文各1 紙附卷可稽，堪信被告之自白與
    事實相符。被告之辯護人雖為被告辯稱：該氣窗係公共設施
    ，不屬於告訴人陳碧見之財產云云。然查，該氣窗為公共設
    施乙節雖有上揭高雄市政府工務局函文可稽，但上揭高雄市
    政府工務局98年6 月15日高市工務建字第0980020149號函文
    亦有敘明共用部分之管理若有爭議應透過召開區分所有權人
    會議研議以取得共識。再者，上揭氣窗於興建之初開關位置
    即位於告訴人陳碧見之住宅，且該氣窗與告訴人陳碧見之住
    處相通乙節，業據告訴人陳碧見證述在卷，並有照片1 紙附
    卷可稽（偵卷第33頁）。該氣窗既為共用部分，且興建之初
    開關即位於陳碧見之住處，是被告陳稱將打破窗戶乙節，除
    可能影響告訴人陳碧見之居住自由及安全外，對於屬於公共
    設施之財產乙節亦有生危害之虞，該氣窗雖非告訴人之財產
    ，自難以此為有利被告之認定。綜上所述，本案事證明確，
    被告恐嚇危害安全之犯行洵堪認定，應予依法論科。
二、核被告李國弘所為，係犯刑法第305 條之恐嚇危害安全罪。
    爰審酌被告會與告訴人陳碧見發生爭執係因為樓梯間有瓦斯
    味道，通風不佳，其動機尚無不善，雖手段較為激烈失當，
    然犯後坦承犯行，已有悔意，並與告訴人達成和解，有本院
    和解筆錄在卷可稽，及犯罪所生之損害等一切情狀，量處如
    主文所示之刑，並參酌本案犯罪情節、被告之職業、家庭經
    濟狀況及智識程度（見警詢調查筆錄受詢問人欄），諭知如
    主文所示易科罰金之折算標準，以資懲儆。末查，被告前未
    曾受有期徒刑以上刑之宣告，有台灣高等法院被告前案紀錄
    表可按，其因一時失慮，偶罹刑典，並已坦認犯行，深具悔
    意，經此偵審程序及刑之宣告後，應知警惕，信無再犯之虞
    ，本院認前開所宣告之刑，以暫不執行為適當，爰併予宣告
    緩刑2 年，以啟自新。
、不受理部分：
一、公訴意旨略以：被告李國弘於98年6 月22日18時30分許，再
    度至陳碧見上開住處門口撞門（未致毀損），並基於公然侮
    辱之犯意，在該不特定多數人可共見共聞之場所，以「幹你
    娘雞巴、幹你阿嬤雞巴」等語辱罵陳碧見，足以貶損陳碧見
    之人格及其於社會上之評價。詎被告另基於毀損之犯意，於
    98年6 月22日18時40分許至陳碧見上開住處，持榔頭敲毀陳
    碧見所有之上開住處牆壁窗戶玻璃，致令碎裂而不堪用，足
    以生損害於陳碧見，因認被告涉犯涉犯刑法第354 條之毀損
    罪、同法第309 條第1項之公然侮辱罪嫌等語。
二、按告訴乃論之罪，告訴人於第一審辯論終結前，得撤回其告
    訴；又告訴經撤回者，法院應諭知不受理之判決，刑事訴訟
    法第238條第1項，及第303條第3 款定有明文。
三、本件被告因毀棄損壞等案件，經檢察官提起公訴，認被告係
    犯刑法刑法第354 條之毀損罪與同法第309 條第1 項之公然
    侮辱罪嫌，而依同法第357 條、第314 條，均須告訴乃論。
    茲因告訴人業已與被告成立和解，告訴人並於100 年3 月28
    日以言詞及具狀向本院撤回對被告毀損與公然侮辱等案件之
    告訴，有本院和解筆錄、言詞辯論筆錄、撤回告訴狀各1 份
    附卷可稽，揆諸前揭說明，爰不經言詞辯論，逕為諭知不受
    理之判決。
據上論斷，應依刑事訴訟法第299 條第1 項前段、第303 條第3
款、第307 條，刑法第305 條、第41條第1 項前段、第74條第1
項第1款，刑法施行法第1 條之1，判決如主文。
本案經檢察官吳明駿到庭執行職務。
中    華    民    國  100     年    4     月    11    日
                  刑事第十九庭  法  官  黃宣撫
以上正本證明與原本無異。
如不服本判決應於收受送達後10日內向本院提出上訴書狀，並應
敘述具體理由；如未敘述上訴理由者，應於上訴期間屆滿後20日
內向本院補提理由書（均須按他造當事人之人數附繕本）「切勿
逕送上級法院」。
中    華    民    國    10    年    4     月    11    日
                                書記官  葉正昭
附錄本判決論罪法條全文
中華民國刑法第305條
（恐嚇危害安全罪）
以加害生命、身體、自由、名譽、財產之事，恐嚇他人致生危害
於安全者，處2 年以下有期徒刑、拘役或3 百元以下罰金。